臺灣臺中地方法院刑事判決　　　　　　　　　　　　九十三年度易字第一八九二號
　　公　訴　人　臺灣臺中地方法院檢察署檢察官
　　被　　　告　己○○
右列被告因加重竊盜案件，經檢察官聲請簡易判決處刑（九十三年度速偵字第九八六
號），經本院豐原簡易庭認不宜以簡易判決處刑（九十三年度豐簡字第五一七號），
移由本院刑事庭改依通常程序審理，再經檢察官移
一六號、九十三年度偵字第一四四六六號、九十三年度偵字第一八一八四號），嗣被
告於準備程序中就被訴及移
由受命法官獨任進行簡式審判程序，判決如左：
    主  文
己○○連續攜帶兇器竊盜，處有期徒刑壹年肆月。扣案之鑰匙支，沒收之。
    事實及理由
一、本案犯罪事實：
    己○○基於意圖為自己不法之所有之概括犯意：
  (一)先於民國九十三年五月二十八日中午十二時許，在臺中市○○○路新天地餐廳停
    車場，見乙○所使用之鄭環池所有之車牌號碼ＩＷＶ—五五０號機車（前於同年
    五月二十三日上午八時許，在臺中市○○鎮○○里○○○路九號前遭不詳之人竊
    取）停放該處且鑰匙尚未取下，即徒手發動該機車後予以竊取入己，得手後供其
    代步使用。嗣於同日下午一時三十分許，己○○騎乘該機車後載不知情之詹國雄
    行經臺中市○○○路與三賢街口時，為警當場查獲。
  (二)次於同年七月六日十一時許，在臺中縣神岡鄉○○路四四七號前，見甲○○所有
    之車牌號碼ＧＷ三—二八九號機車停放該處無人看管，即持其所有之鑰匙一支（
    已扣案）插入該機車電門鎖予以發動後，竊取入己。
  (三)又於同年七月七日二十一時許，在臺中縣潭子鄉○○路○段五五二號前，持其所
    有客觀上具有危險性足供兇器使用之螺絲起子一把（未據扣案），用以拆卸竊取
    丁○○所有之車牌號碼ＧＩＩ—七四七號機車車牌一面，竊取得手後，並改懸掛
    於前所竊得之ＧＷ三—二八九號機車上。
  (四)再於同年七月八日下午一時許，在臺中縣豐原市翁明公園旁，見戊○○所有之車
    牌號碼ＶＲＪ—八九一號機車停放該處且無人看管，即持其所有之鑰匙二支（已
    扣案）插入該機車電門鎖予以發動後，竊取入己，供己代步使用。
  (五)復於同年七月九日凌晨零時三十分許，在臺中縣豐原市○○街一六三巷六號前，
    持其所有客觀上具有危險性足供兇器使用之螺絲起子一把（未據扣案），用以竊
    取丙○○所使用、洪鎮爐所有之車牌號碼ＴＪＺ—三二０號機車車牌一面，竊取
    得手後，並改懸掛於前所竊得之ＶＲＪ—八九一號機車上。嗣於同年七月十四日
    上午十一時四十五分許，在臺中縣豐原市○○路與仁愛街口，為警當場查獲該換
    掛ＴＪＺ—三二０號車牌之ＶＲＪ—八九一號機車，並扣得其所有供其竊車所用
    之鑰匙二支。再於同年八月十二日十七時許，騎乘前開換掛ＧＩＩ—七四七號車
    牌之ＧＷ三—二八九號機車行經臺中縣神岡鄉○○路二五六巷十號前，為警當場
    查獲該失竊機車及車牌，並扣得其所有供竊車所用之鑰匙一支。
  (六)另於同年八月十九日十七時許，在臺中縣外埔鄉○○○路七二號前，見劉麗霜所
    有之車牌號碼ＪＣＭ—七０九號機車停放該處且鑰匙尚未取下，即徒手發動該機
    車後予以竊取入己，得手後即將前已竊得之ＧＷ三—二八九號車牌換掛在該機車
    上，嗣於同年十月十六日二十二時許，在臺中縣豐原市○○路一八五號前，為警
    當場查獲該換掛ＧＷ三—二八九號車牌之ＪＣＭ—七０九號機車。
二、本案證據：
  (一)被告己○○於本院準備程序所為有罪之陳述。
  (二)被害人乙○、甲○○、丁○○、戊○○、丙○○、劉麗霜於警訊之指述。
  (三)卷附之員警職務報告書、搜索扣押筆錄、扣押物品目錄表、現場位置圖、查獲現
    場照片、贓物認領保管收據、車籍作業系統查詢認可資料等多份。
  (四)扣案之被告所有之鑰匙三支。
三、本案論罪科刑及諭知沒收部分：
  (一)查被告於「一、(三)(五)」犯行所持用之螺絲起子一支（未據扣案），為被告所有之
    十字型螺絲起子，長約十公分，為金屬材質，業據被告供承在卷，則該螺絲起子
    顯具有一定之重量，且既可供作拆卸機車車牌使用，其一端當呈尖銳狀無訛，故
    自屬客觀上具有危險性足供兇器使用之兇器。故核被告於「一、(三)(五)」所為，均
    係犯刑法第三百二十一條第一項第三款之攜帶兇器竊盜罪；於「一、(一)(二)(四)(六)」
    所為，均係犯刑法第三百二十條第一項之普通竊盜罪。公訴人原聲請簡易處刑要
    旨認被告係犯刑法第三百二十條第一項之普通竊盜罪，尚有未洽，惟聲請簡易判
    決處刑之基本社會事實既屬同一，復經公訴人於本院準備程序時當庭變更論罪法
    條，本院自得審理之。被告先後多次加重竊盜、竊盜犯行，時間緊接，方法雷同
    ，雖分別犯前述二法條所列之罪，但所犯均屬同一性質之罪名，而較輕之普通竊
    盜罪在法律上已包含評價於較重之攜帶兇器竊盜罪之內，且亦堪認被告係基於概
    括犯意反覆為之，自應依刑法第五十六條之規定，論以連續犯，並就其較重之攜
    帶兇器竊盜罪（一、(五)）論處，並加重其刑。又公訴人移送併辦部分即被告於「
    一、(二)(三)(四)(五)(六)」所載犯罪事實，雖未經聲請簡易判決處刑，惟與已聲請簡易判
    決處刑論罪之犯罪事實，有前述連續犯之裁判上一罪關係，為聲請簡易判決處刑
    效力所及，本院自得併予審理。
  (二)爰審酌被告漠視他人財產權益，僅為貪圖一己之利而起意竊盜之犯罪動機、目的
    ，於短短數月間即已犯案多起，迭經警查獲仍不知悔改，幸其犯罪手段尚稱平和
    ，所竊取財物大部分均已交由被害人領回，暨其犯罪後坦承全部犯行等一切情狀
    ，量處如主文所示之刑，以示懲儆。
  (三)扣案之鑰匙三支為被告所有供犯罪所用之物，爰依刑法第三十八條第一項第二款
    之規定，宣告沒收。至於被告於「一、(三)(五)」所持用之螺絲起子一把，未據扣案
    ，所在不明，為免滋生執行之困難，爰不予宣告沒收之。
四、依刑事訴訟法第四百五十二條、第二百七十三條之一第一項、第三百十條之二、
    第四百五十四條、第二百九十九條第一項前段，刑法第五十六條、第三百二十一
    條第一項第三款、第三十八條第一項第二款，判決如主文。
中      華      民      國     九十三     年    十一    月    二十四    日
                                臺灣臺中地方法院刑事第十一庭
                                    法  官  廖  慧  如
右正本證明與原本無異。
如不服本判決應於收受送達後十日內向本院提出上訴書狀，其未敘述上訴之理由者並
得於提起上訴後十日內向本院補提理由書（須附繕本）。
                                    書記官
中      華      民      國     九十三     年    十一    月    二十四    日
附錄本案論罪科刑法條全文：
中華民國刑法第三百二十一條第一項第三款
犯竊盜罪而有左列情形之一者，處六月以上五年以下有期徒刑：
三、攜帶兇器而犯之者。
